【裁判字號】    96,訴,4430
【裁判日期】    970111
【裁判案由】    毒品危害防制條例
【裁判全文】
臺灣板橋地方法院刑事判決              96年度訴字第4430號
公  訴  人  臺灣板橋地方法院檢察署檢察官
被      告  甲○○
                    （另案於臺灣士林看守所羈押中）
上列被告因違反毒品危害防制條例案件，經檢察官提起公訴（九
十六年度毒偵字第六二三九號），被告於準備程序中對被訴之事
實為有罪陳述，本院合議庭裁定由受命法官獨任行簡式審判程序
，並判決如下：
    主  文
甲○○施用第一級毒品，累犯，處有期徒刑柒月。扣案注射針筒
壹支沒收。
    事  實
一、甲○○於民國八十七年間因施用毒品案件，經臺灣高等法院
    臺南分院裁定送觀察、勒戒後，認無繼續施用毒品之傾向，
    於八十七年九月二十五日執行完畢釋放，並經上開法院於同
    年十月十五日以八十七年度上訴字第一００八號判決免刑確
    定；又於九十一年間因施用毒品案件，經本院以九十年度毒
    聲字第三三六八號裁定送勒戒處所觀察、勒戒後，認有繼續
    施用毒品之傾向，由本院以九十年度毒聲字第三六二三號裁
    定令入戒治處所施以強制戒治，嗣經本院以九十一年度毒聲
    字第九二八號裁定停止戒治，所餘戒治期間付保護管束，於
    九十一年五月三十一日停止戒治付保護管束，至九十一年八
    月三十日保護管束期滿未經撤銷，視為強制戒治執行完畢；
    刑案部分，經本院以九十一年度易字第一一三號判處有期徒
    刑三月，如易科罰金以銀元三百元折算一日確定。其間，甲
    ○○又於九十年間因過失致死案件，經臺灣雲林地方法院以
    九十年度交易字第一八０號判處有期徒刑六月，如易科罰金
    以銀元三百元折算一日確定，與上開毒品案件接續執行，於
    九十二年二月二十八日執行完畢；復於九十四年間因竊盜案
    件，經臺灣嘉義地方法院以九十四年度嘉簡字第一０九三號
    判處有期徒刑五月，如易科罰金以銀元三百元折算一日確定
    ，嗣於九十四年十一月十一日易科罰金執行完畢（本案構成
    累犯）。
二、詎甲○○不知悔改，明知海洛因係毒品危害防制條例所規定
    之第一級毒品，不得非法持有、施用，竟於上開強制戒治執
    行完畢釋放後五年內，基於施用第一級毒品海洛因之犯意，
    於九十六年八月十四日晚上七時許（起訴書略載為同日為警
    採尿前二十六小時內之某時），在其當時位於臺北縣三重市
    ○○街一三四號二樓二０六室之租屋處，以將毒品海洛因加
    水稀釋置入針筒再注射至人體血管之方式，非法施用第一級
    毒品海洛因。嗣於同年八月十四日晚間九時二十分許，甲○
    ○在上址租屋處為警查獲，並扣得其所有供施用海洛因時所
    用之注射針筒一支。
三、案經臺北縣政府警察局三重分局報請臺灣板橋地方法院檢察
    署檢察官偵查起訴。
    理  由
一、訊據被告甲○○對於上揭時地，施用第一級毒品海洛因之事
    實，於警詢、本院審理中均坦承不諱，並有供其注射施用海
    洛因時所用之注射針筒一支扣案可資佐證。又被告經警查獲
    所採集尿液經送鑑定，亦呈海洛因代謝物鴉片類（嗎啡）陽
    性反應，有臺灣檢驗科技股份有限公司九十六年九月三日（
    檢體編號0000000000號）濫用藥物尿液檢驗報告
    、代碼對照表各一紙在卷可稽。再被告於八十七年間因施用
    毒品案件，經臺灣高等法院臺南分院裁定送觀察、勒戒後，
    認無繼續施用毒品之傾向，於八十七年九月二十五日執行完
    畢釋放，並經上開法院於同年十月十五日以八十七年度上訴
    字第一００八號判決免刑確定；又於九十一年間因施用毒品
    案件，經本院以九十年度毒聲字第三三六八號裁定送勒戒處
    所觀察、勒戒後，認有繼續施用毒品之傾向，由本院以九十
    年度毒聲字第三六二三號裁定令入戒治處所施以強制戒治，
    嗣經本院以九十一年度毒聲字第九二八號裁定停止戒治，所
    餘戒治期間付保護管束，於九十一年五月三十一日停止戒治
    付保護管束，至九十一年八月三十日保護管束期滿未經撤銷
    ，視為強制戒治執行完畢等情，有臺灣高等法院被告前案紀
    錄表附卷可憑，其係強制戒治執行完畢釋放後五年內再犯施
    用第一級毒品之罪。本案事證明確，被告犯行洵堪認定，應
    依法論科。
二、按海洛因係毒品危害防制條例第二條第二項第一款所明定之
    第一級毒品，不得非法持有、施用。核被告所為，係犯毒品
    危害防制條例第十條第一項之施用第一級毒品海洛因罪。其
    施用第一級毒品海洛因前持有海洛因之低度行為，應為施用
    海洛因之高度行為所吸收，不另論罪。又被告有事實欄所載
    之犯罪執行完畢紀錄，有前開臺灣高等法院被告前案紀錄表
    可按，其於刑之執行完畢後五年內，故意再犯本件有期徒刑
    以上之罪，為累犯，應依刑法第四十七條第一項之規定加重
    其刑。爰審酌被告素行不佳，其犯罪之動機、目的、手段、
    所生危害，兼衡被告施用毒品犯罪戕害一己之身心健康，及
    其國中肄業之智識程度（見警詢筆錄），暨犯後坦承犯行之
    態度等一切情狀，量處如主文所示之刑，以資儆懲。至扣案
    之注射針筒一支，係被告所有供本案施用海洛因犯罪時所用
    之物，業據被告供明在卷，爰依刑法第三十八條第一項第二
    款規定宣告沒收之。。
據上論斷，應依刑事訴訟法第二百七十三條之一第一項、第二百
九十九條第一項前段，毒品危害防制條例第十條第一項，刑法第
十一條前段、第四十七條第一項、第三十八條第一項第二款，判
決如主文。
本案經檢察官鄭潔如到庭執行職務。
中    華    民    國    97    年    1     月    11    日
                  刑事第十六庭  法  官  楊 志 雄
以上正本證明與原本無異。
如不服本判決應於送達後十日內向本院提出上訴狀。
                                書記官  陳 春 銘
中    華    民    國    97    年    1     月    11    日
附錄本案論罪科刑法條全文：
毒品危害防制條例第十條第一項
施用第一級毒品者，處六月以上五年以下有期徒刑。


司法院資訊處製作；財團法人民間司法改革基金會備份。
